臺灣高等法院刑事裁定　　　　　　　　　　　　　　九十一年度交抗字第五七號
　　抗　告　人
　　即受處分人　甲○○
右抗告人因違反道路交通管理處罰條例案件，不服臺灣臺北地方法院中華民國九十一
年六月三十日裁定（九十一年度交聲字第四六四號），提起抗告，本院裁定如左：
    主  文
抗告駁回。
    理  由
一、按汽車駕駛人有飲酒後其吐氣所含酒精成份超過每公升０．二五毫克以上者，不
    得駕車，為道路交通安全規則第一百十四條第二款定有明文；又汽車駕駛人，駕
    駛汽車經測試檢定有酒精濃渡超過規定標準者，處新台幣（下同）一萬五千元以
    上六萬元以下罰鍰，並當場禁止其駕駛及吊扣其駕駛執照一年，道路交通管理處
    罰條例第三十五條第一項第一款亦定有明文。又依違反道路交通管理事件統一裁
    罰標準及處理細則所訂之違反道路交通管理事件統一裁罰標準表亦明定駕駛人飲
    酒後其吐氣所含酒精成份超過每公升０．四毫克以上未滿○．五五毫克者，如駕
    駛小型車，在期限內到案聽候裁決者，處新台幣三萬四千五百元，並當場禁止其
    駕駛及吊扣其駕駛執照一年。
二、原裁定略以：本件抗告人即受處分人甲○○固坦承酒後駕車，辯稱：伊每日就寢
    前均喝二杯補身藥酒，應不會影響其駕車，而當日因其子車輛拋錨在舉發地點，
    伊遂駕車前往舉發地點附近，方遭員警攔檢，且現場酒測前，員警未讓其漱口，
    致影響酒測之準確性云云。經查：本件受處分人即異議人甲○○於民國九十一年
    二月二十三日凌晨零時十八分許，駕駛車號二Ａ－三六六七號自用小客車，行經
    前開地點，為執行臨檢勤務之員警陳昌扶攔檢，並檢測受處分人飲酒後其吐氣所
    含酒精濃度成份為每公升０．四六毫克等情，業據證人即舉發之員警陳昌扶證述
    綦詳，復有序號即器號四八七七號之呼氣酒精測試器所測試之酒精測試表影本附
    卷可稽。至用以測試受處分人酒精濃度之呼氣酒精測試器係經濟部標準檢驗局檢
    定合格，亦有經濟部標準檢驗局呼氣酒精測試器檢定合格證書影本附卷可佐。是
    本件用以酒測之呼氣酒精測試器，其測試之準確性應可認定，況交通警員掣單舉
    發違反道路交通管理處罰條例所列之違規事實，本質上為行政處分，係公務員基
    於職務上權力，依法就特定之具體事件所為具有公法上效果之單方行政行為，基
    於公務員為公法上行為具有公信力之原則，該行政處分當可被推定為真正，從而
    ，受處分人既未就執勤警員之舉發有誤提出相關證據以供調查，本院經查亦無任
    何證據足資證明其有捏造事實違法取締之情事，則執勤警員本其維護通秩序、安
    全職責所為之舉發，自應受到合法、正確之推定。當不因受處分人辯稱員警未讓
    其漱口或喝補藥酒即影響其呼氣酒精濃度測試之正確性。從而，受處分人空言所
    辯，尚難採信，本件受處分人有駕駛汽車酒精濃度過量之違規行為，至堪認定，
    原處分機關依道路交通管理處罰條例第三十五條第一項第一款及違反道路交通管
    理事件統一裁罰標準及處理細則所訂之違反道路交通管理事件統一裁罰標準表之
    規定裁處罰鍰三萬四千五百元，並吊扣其駕駛執照十二個月，核無違誤，本件受
    處分人之異議為無理由，應而將其異議駁回。
三、抗告意旨略以：警員實施酒測未依交通部道路交通安全督導委員會及內政部警政
    署共同於九十年十二月編印之警察人員交通執法程序手冊關於取締酒後駕車程序
    之規定，按測試前應先確認受測者已飲酒結束十五分鐘以上或漱口，本警方酒測
    當時，抗告人飲酒結束尚未達十五分鐘，且警方亦未令抗告人漱口即進行酒測，
    影響酒測結果之準確度，原審以不正確之酒測結果駁回抗告人之異議顯非適法等
    語。
四、經查：警方實施酒測時，依抗告人所提出交通部道路交通安全督導委員會及內政
    部警政署共同於九十年十二月編印之警察人員交通執法程序手冊關於取締酒後駕
    車程序之規定，於測試前固應先確認受測者已飲酒結束十五分鐘以上或漱口，惟
    上開二個先決條件如符合其一，即可進行酒測，當甚明確。本件舉發之警員陳昌
    扶於原審調查中結證稱：當天酒測時，在木柵軍功路執行路檢，伊有聞到酒味，
    就請抗告人下車作酒測，他說當天與朋友在家喝酒，喝到十一點多，送朋友回深
    坑回程被伊等攔查，他當時並非說要去載小孩等語（參見原審卷第十八頁），而
    抗告人甲○○係於九十一年二月二十三日凌晨零時十八分許，為警欄檢酒測查獲
    ，此有台北市政府警察局舉發違反道路交通管理事件通知單一紙在卷（參見原審
    卷第六頁）可憑，是抗告人飲酒後至酒測時，已逾十五分鐘，員警自可依法進行
    酒測，當甚明確。而抗告人曾於聲明異議狀中主張：伊係九十一年二月二十三日
    凌晨零時許有喝二杯藥酒，即前往接載兒子返家，於軍功路遇路檢，並未逾十五
    分鐘云云，然抗告人既遭員警攔撿，並為此主張，自九十一年二月二十三日凌晨
    零時零分至十八分止，當已逾十五分鐘，且縱有相差幾分鐘，員警亦可延至逾十
    五分鐘後再行酒測，殊無強行迫使抗告人接受酒測之理。綜上所述，本件原裁定
    已對於抗告人之異議說明不可採之理由甚明，而予以駁回異議之聲請，核無不合
    ，是抗告人之抗告並無理由，應予駁回。
據上論斷，應依道路交通案件處理辦法第二十六條，刑事訴訟法第四百十二條，裁定
如主文。
中      華      民      國    九十一    年      七      月     十八     日
                              臺灣高等法院刑事第二十三庭
                                  審判長法  官  黃  瑞  華
                                        法  官  吳      燦
                                        法  官  雷  雯  華
右正本證明與原本無異。
不得再抗告。
                                        書記官  陳  思  云
中      華      民      國    九十一    年      七      月     十九     日
